【裁判字號】    95,訴,17
【裁判日期】    950118
【裁判案由】    毒品危害防制條例
【裁判全文】
臺灣桃園地方法院刑事判決                95年度訴字第17號
公  訴  人  臺灣桃園地方法院檢察署檢察官
被      告  甲○○
指定辯護人  本院公設辯護人  杜逸新
上列被告因毒品危害防制條例案件，經檢察官提起公訴（94年度
毒偵字第6132號），嗣經本院訊問被告後，被告自白犯罪，檢察
官聲請協商判決，經本院合議庭裁定由受命法官改依簡式審判程
序後為協商判決，本院判決如下：
    主      文
甲○○連續施用第一級毒品，處有期徒刑柒月。又連續施用第二
級毒品，處有期徒刑伍月。應執行有期徒刑壹年。
    事實及理由
一、犯罪事實：被告甲○○前於民國94年間因施用毒品案件，經
    臺灣板橋地方法院以94年度毒聲字第32號裁定送勒戒處所觀
    察、勒戒，於94年4 月27日入所，因認無繼續施用毒品傾向
    ，於94年6 月24日出所，並經臺灣板橋地方法院檢察署檢察
    官以94年度核退毒偵字第623 號、94年度毒偵緝字第196 號
    為不起訴處分確定。詎其仍未戒除毒癮，明知海洛因、甲基
    安非他命分別係毒品危害防制條例所稱之第一級、第二級毒
    品，不得非法持有及施用，竟分別基於施用第一級毒品海洛
    因及第二級毒品甲基安非他命之概括犯意，分別自94年10月
    初某日起至同年11月10日上午某時許止，連續在友人林家榮
    位於臺北縣鶯歌鎮○○街32號住處內，以將海洛因捲入香煙
    內方式施用第一級毒品海洛因多次；另自94年7 月間某日起
    至同年11月7 日晚間某時許止，連續在其位於桃園縣大溪鎮
    中新里9 號住處內，以玻璃吸食器吸食方式施用第二級毒品
    甲基安非他命多次。嗣為警於94年11月10日17時0 分許，在
    臺北縣鶯歌鎮○○街32號查獲。案經桃園縣政府警察局桃園
    分局報請臺灣桃園地方法院檢察署檢察官偵查起訴。
二、證據：
（一）被告甲○○於本院審理中之自白。
（二）卷附桃園縣政府警察局桃園分局檢體監管紀錄表1 紙及臺
      灣尖端先進生技醫藥股份有限公司濫用藥物檢驗報告1 紙
      。
三、本件被告已認罪，經檢察官與被告於本院審理時達成協商之
    合意，其合意內容為：被告連續施用第一級毒品海洛因部分
    願受科處有期徒刑7 月；連續施用第二級毒品甲基安非他命
    部分願受科處有期徒刑5 月，合併應執行有期徒刑1 年。經
    查，上開協商合意並無刑事訴訟法第455 條之4 第1 項所列
    情形之一，檢察官聲請改依協商程序而為判決，本院爰不經
    言詞辯論，於協商合意範圍內為協商判決，合予敘明。
四、附記：就被告所犯施用第二級毒品犯行部分，公訴人認被告
    係施用第二級毒品安非他命云云，查安非他命、甲基安非他
    命固同屬安非他命類之中樞神經興奮劑，且俗名通常互為混
    用，惟2 者究係不同之第二級毒品，並以甲基安非他命為目
    前國內濫用最為嚴重，而施用甲基安非他命之代謝最先是去
    N- 甲 基（N-demethylation）形 成安非他命，而施用甲基
    安非他命後，在正常尿液PH值情況下，24小時內，有43％服
    用劑量以甲基安非他命原態排出；另施用安非他命後24小時
    內，有30％以安非他命原態排出，20％經去氨基作用及氧化
    作用形成苯甲酸，2 ％經反應形成Norephedrine（參照行政
    院衛生署出版「物質濫用」、「常見濫用藥物檢驗方法彙編
    」2 書所載），本件被告於94年11月10日為警查獲採尿送驗
    結果，安非他命、甲基安非他命均呈陽性反應，又查施用安
    非他命後，其尿液不致檢出甲基安非他命陽性反應，而施用
    甲基安非他命後，其尿液可檢出甲基安非他命和其代謝物安
    非他命成分，此有行政院衛生署管制藥品管理局93年11月2
    日管檢字第0930010499號函可按，是被告尿液經檢驗出甲基
    安非他命陽性部分，係被告施用甲基安非他命後以甲基安非
    他命原態排出者；而檢驗出安非他命陽性部分，雖施用甲基
    安非他命、安非他命均可檢驗出安非他命陽性反應，如前所
    述，本件已可認定被告確有施用甲基安非他命犯行，復無其
    他積極證據證明被告另有施用安非他命犯行，參諸國內幾乎
    都係濫用甲基安非他命者，鮮有濫用安非他命者（遲至89年
    5 月間國內方出現第1 次在錠劑中檢驗出安非他命，而非甲
    基安非他命之案例），依「罪證有疑，利歸被告」之證據法
    則，應認前開安非他命陽性反應，仍係被告施用甲基安非他
    命後經代謝作用所致。綜上，應認被告係施用第二級毒品甲
    基安非他命，而非安非他命，是公訴人此部分認定，尚有未
    洽，應予更正。
五、應適用之法條：刑事訴訟法第455 條之4 第2 項、第455 條
    之8 ，毒品危害防制條例第10條第1 項、第2 項，刑法第11
    條前段、第51條第5 款。
六、本判決除有刑事訴訟法第455 條之4 第1 項第1 款、第2 款
    、第4 款、第6 款、第7 款所定情形之1 ，或違反同條第2
    項規定者外，不得上訴。
七、如不服本件判決，得自收受判決送達之日起10日內，向本院
    提出上訴書狀，上訴於第二審法院。
本案經檢察官嵇珮晶到庭執行職務。
中    華    民    國    95    年    1     月    18    日
                  刑事第二庭    法  官  鄭吉雄
以上正本證明與原本無異。
如不服本判決，應於送達後10日內，向本院提出上訴狀（應附繕
本），上訴於臺灣高等法院。
                                書記官  陳慧玲
中    華    民    國    95    年    1     月    23    日
附錄法條：
毒品危害防制條例第10條第1項、第2項
施用第一級毒品者，處 6 月以上 5 年以下有期徒刑。
施用第二級毒品者，處 3 年以下有期徒刑。


司法院資訊處製作；財團法人民間司法改革基金會備份。
